臺灣高雄地方法院刑事判決　　　　　　　　　　　　九十三年度訴字第一九八四號
　　公　訴　人　臺灣高雄地方法院檢察署檢察官
　　被　　　告　丙○○　男　二.
右列被告因違反毒品危害防制條例案件，經檢察官提起公訴（九十三年度毒偵字第一
四一０號），本院判決如下：
    主      文
丙○○連續施用第一級毒品，處有期徒刑壹拾月，扣案第一級毒品海洛因陸小包（合
計淨重點陸伍公克、包裝重壹點壹伍公克）、殘留第一級毒品海洛因之吸管支、
殘留第一級毒品海洛因之夾鏈袋壹個、殘留第一級毒品海洛因之玻璃吸食器壹個，均
沒收銷燬之；又連續施用第二級毒品，處有期徒刑陸月，扣案之殘留有第二級毒品甲
基安非他命前揭玻璃吸食器壹個沒收銷燬之。應執行有期徒刑壹年貳月，扣案第一級
毒品海洛因陸小包（合計淨重點陸伍公克、包裝重壹點壹伍公克）、殘留第一級毒
品海洛因之吸管支、殘留第一級毒品海洛因之夾鏈袋壹個、殘留第一級毒品海洛因
及第二級毒品甲基安非他命之玻璃吸食器壹個，均沒收銷燬之。
    事      實
一、丙○○曾於民國八十七年間因違反槍砲彈藥刀械管制條例及毒品危害防制條例案
    件，經本院以八十七年度訴字第一八七二號刑事判決分別判處有期徒刑三月、無
    罪，其中違反毒品危害防制條例部分，經提起上訴後，由臺灣高等法院高雄分院
    以八十九年度上訴字第一六五號刑事判決原審判決撤銷改判判處有期徒刑五年二
    月，復經上訴，由最高法院以八十九年度臺上字第三八三０號刑事判決駁回上訴
    確定，二罪經聲請定應執行刑有期徒刑五年三月確定，於八十九年六月九日入監
    執行，甫於九十二年四月四日因縮短刑期假釋出監並付保護管束，至九十四年八
    月七日保護管束期間始屆滿，現仍假釋中（不構成累犯）。其前於八十八年間因
    施用毒品案件，經本院以八十八年度毒聲字第九二五五號裁定送勒戒處所觀察、
    勒戒後，認有繼續施用毒品之傾向，經本院以八十九年度毒聲字第九０號裁定令
    入戒治處所施以強制戒治，並以八十九年度毒聲字第三九六０號裁定停止戒治付
    保護管束，於九十年一月四日經保護管束期滿視為強制戒治執行完畢，經臺灣高
    雄地方法院檢察署檢察官於九十年一月三十日以九十年度戒毒偵字第一０六號為
    不起訴處分確定。詎其於假釋期間，仍不知悔改，明知海洛因及甲基安非他命業
    經公告為毒品危害防制條例第二條第二項所列管之第一、二級毒品，不得非法持
    有、施用，復基於施用第一級毒品海洛因、第二級毒品甲基安非他命之概括犯意
    ，於九十年一月四日強制戒治執行完畢釋放後五年內，自九十二年七月間某日起
    迄九十三年二月七日前某日止，在其位於高雄縣林園鄉○○○路三六五巷一弄四
    十六號住處內，將海洛因摻入香菸內點燃吸食或將甲基安非他命以鋁箔紙隔熱燒
    烤吸食煙霧之方式，平均每一、二月施用海洛因、甲基安非他命各一次，連續施
    用第一級毒品海洛因、第二級毒品甲基安非他命多次。嗣經警方於九十三年二月
    七日上午十時三十分，持本院核發之搜索票，至丙○○前揭住處執行搜索時，丙○○於警方尚未進入該處三樓房間前即發覺，乃通知同在該處三樓房間內之甲○○（另案施用毒品，經本院判處有期徒刑八月）逃逸，二人先後從該處三樓窗臺
    跳樓逃逸，因甲○○於跳樓墜落地面時成傷，而為警當場逮捕查獲，而丙○○則
    趁機逃逸無蹤，並扣得第一級毒品海洛因六小包（合計淨重三點六五公克、包裝
    重一點一五公克，純度百分之二十五點六八，純質淨重零點九四公克）、殘留第
    一級毒品海洛因之吸管三支、殘留第一級毒品海洛因之夾鏈袋一個、殘留第一級
    毒品海洛因及第二級毒品甲基安非他命之玻璃吸食器一個。
二、案經高雄市政府警察局小港分局報請臺灣高雄地方法院檢察署檢察官偵查起訴。
    理      由
一、程序部分：
  (一)按被告之自白，非出於強暴、脅迫、利誘、詐欺、疲勞訊問、違法羈押或其他不
    正之方法，且與事實相符者，得為證據；被告陳述其自白係出於不正之方法者，
    應先於其他事證而為調查。該自白如係經檢察官提出者，法院應命檢察官就自白
    之出於自由意志，指出證明之方法，刑事訴訟法第一百五十六條第一項、第三項
    分別定有明文。又被告供認犯罪之自白，如係出於強暴、脅迫、利誘、詐欺或其
    他不正方法，取得該項自白之偵訊人員，往往應擔負行政甚或刑事責任，若被告
    已提出證據主張其自白非出於任意性，法院自應深入調查，非可僅憑負責偵訊被
    告之人員已證述未以不正方法取供，即駁回此項調查證據之聲請（最高法院九十
    一年臺上字第二九○八號判例要旨參照）。經查：
    (1)本案被告主張其於偵訊前及本院準備程序前，遭受警員刑求而於偵訊中及本院
      準備程序中為自白施用第一、二級毒品犯行等語，已抗辯其於偵訊及本院準備
      程序中之自白並非出於任意性，參酌前揭說明，本院應就被告此一抗辯內容先
      予調查，合先敘明。
    (2)被告雖於本院審理中抗辯：因警方借訊時，警員陳天助在警方偵訊室除持書面
      資料砸向其身體外，並出言恐嚇稱「我還有一條路，可以走」、「要其承認施
      用毒品，則會帶其向檢察官表明，讓其交保候傳，否則要對其刑求」等語，故
      其於偵訊及本院準備程序中自白施用毒品犯行云云，惟經本院依職權傳訊證人
      即員警陳天助到庭證述：因本案執行搜索時，被告自現場逃逸，經函送檢察官
      偵查後，由檢察官通知被告主動到庭應訊羈押後，因需結案而向檢察官聲請借
      訊被告三次，借訊時未曾刑求或強迫被告於偵訊中或本院審理時需承認施用毒
      品犯行及扣案物品為被告所有，其僅告知被告將依被告陳述內容記載警詢筆錄
      ；於製作筆錄前，並未將被告帶至旁邊處小聲要求被告「承認販毒、吸毒，他
      就會帶被告去跟檢察官講，讓被告交保候傳，否則要對被告刑求」等語，僅於
      製作筆錄時有向被告陳稱「你還有一條路可以走」等語，此係因當時其看被告
      犯案情節，無意間說出上揭話語，且內心意思是指「被告你準備入監關到死」
      之意，並非要求被告承認販毒、吸毒犯行（參見本院九十四年一月十九日審判
      筆錄）等語否認上情。而被告另案涉嫌販賣毒品犯行，經本院另案勘驗被告於
      九十三年五月七日警詢錄音帶結果為，詢問人有二人，詢問態度尚稱平和，並
      無威脅、恐嚇或其他不法取供之情形，過程中係採一問一答之方式詢問被告，
      全程連續錄音，詢答之過程中尚可聽見警方敲打鍵盤之聲音，而依被告之回答
      情形，並未發現被告有精神不濟或其他異常狀況，此有本院九十三年度訴字第
      一五七三號九十三年八月三十一日勘驗筆錄一份（參見本院卷宗）在卷可參。
      足見證人即員警陳天助於警詢過程並無對被告施強暴、脅迫等不法手段。爰審
      酌證人即警員陳天助於製作警詢筆錄時，雖有向被告陳稱：「你還有一條路可
      以走」等語，然依常情觀之，該話語之意思應僅純係該警員個人辦案情緒反應
      用詞，並無帶有任何威脅、恐嚇被告之意思，且員警僅為協助偵查之機關，檢
      察官係獨立行使職權之司法人員，員警對於檢察官是否讓被告交保候傳或向法
      院聲請羈押並無任何影響力，是員警私下向被告表示，如被告自白，警員可向
      檢察官請求讓被告交保候傳之可能性不高。況本案被告係另於九十三年八月二
      十六日、同年十月二十八日本院準備程序中自白，並無員警所述可請求檢察官
      讓被告交保候傳交換條件情況存在，且與員警陳天助於九十三年五月二十四日
      借訊被告之時間分別相隔三月、五月之久，故其於本院準備程序中自白之任意
      性，應無庸置疑。被告上揭抗辯，顯與常情不符，不足採信。從而被告於本案
      九十三年七月二十三日偵訊時所為之自白及本院九十三年八月二十六日、同年
      十月二十八日準備程序中所為之自白，應均係出於被告之任意性所為自白，均
      具有證據能力。
  (二)按被告以外之人於審判外向法官所為之陳述，得為證據，刑事訴訟法第一百五十
    九條之一第一項定有明文。其立法理由係認為被告以外之人之陳述係在法官面前
    為之，因其任意陳述之信用性已受確定保障之情況下所為之陳述，自得作為證據
    ，且不問係本案或其他刑事案件之羈押訊問期日、勘驗期日、準備程序期日、審
    理期日或民事事件、行政訴訟程序，凡係在普通法院法官面前所為之陳述（不包
    括軍事法官），均具有證據能力。是本案證人甲○○、丁○○、陳天助於本院審
    理中向法官所為之證述（參見本院九十三年十一月十六日、九十三年十二月二十
    六日、九十四年一月十九日審判筆錄），在其等任意陳述之信用性均無疑之情況
    下，依法即得作為證據。
  (三)按被告以外之人於審判外之陳述，雖不符前四條之規定，而經當事人於審判程序
    同意作為證據，法院審酌該言詞陳述或書面陳述作成時之情況，認為適當者，亦
    得為證據。當事人、代理人或辯護人於法院調查證據時，知有第一百五十九條第
    一項不得為證據之情形，而未於言詞辯論終結前聲明異議者，視為有前項之同意
    ，刑事訴訟法第一百五十九條之五定有明文。立法意旨在於傳聞證據未經當事人
    之反對詰問予以核實，原則上先予排除，惟若當事人已放棄詰問或未聲明異議，
    基於證據資料愈豐富，愈有助於真實發現之理念，且強化言詞辯論主義，法院自
    可承認該傳聞證據例外擁有證據能力。經查，證人甲○○於九十三年二月七日下
    午四時三十分警詢中之陳述（參見警卷第五頁至第六頁）、證人即被告之母邱李
    元禎於九十三年二月七日於警詢中之陳述（參見警卷第八頁至第十頁），雖係被
    告以外之人於審判外之陳述，性質上屬傳聞證據，惟經被告同意作為證據，又本
    院審酌該言詞陳述作成時之情況，並查無其他不法之情狀，足認為得為本案之證
    據，依刑事訴訟法第一百五十九條之五第一項之規定，被告已同意上開傳聞法則
    例外之情形，是證人甲○○、證人即被告之母邱李元禎於警詢中之陳述，均有證
    據能力。
二、訊據被告丙○○固不否認警方執行搜索時，與證人甲○○由其住處三樓往下跳樓
    逃逸之事實，惟矢口否認其於前揭時、地連續施用第一級毒品海洛因及第二級毒
    品甲基安非他命之犯行，辯稱：其於另案販毒案件羈押時，因高雄市政府警察局
    小港分局警員將其自臺灣高雄看守所借提外出詢問時，施以刑求，要求其於偵訊
    及本院準備程序中坦承犯行，並承認扣案物品為其所有，且警察搜索時係身穿便
    衣，其以為是仇家上門所以叫證人甲○○趕快跳樓逃逸，扣案物品並非其所有供
    施用本案毒品所用之物，施用毒品工具係證人甲○○所有並帶來其住處云云。經
    查：
  (一)按被告之自白不得作為認定犯罪之唯一證據，而須以補強證據證明其確與事實相
    符，茲所謂之補強證據，並非以證明犯罪構成要件之全部事實為必要，且不限於
    直接證據，並及於間接證據，倘其得以佐證自白之犯罪非屬虛構，能藉以擔保自
    白事實之真實性為已足；又得據以佐證者，雖非直接可以推斷該被告之實施犯罪
    ；但以此項證據與被告之自白相互利用，法院為綜合之判斷，若足使犯罪事實得
    以確信者即屬相當（最高法院九十二年度臺上字第五五五六號判決要旨參照）。
  (二)前揭事實，業據證人甲○○於本院審理中證述：警方於九十二年二月七日在被
    告位於高雄縣林園北路三六五巷一弄四十六號住處執行搜索前，其與被告剛從外
    面進門至三樓被告房間，被告進房間後突然表示，聽到外面有聲音，被告走出去
    後，馬上進來鎖門，並說警察前來且指示其自鐵窗處逃跑，其爬出鐵窗後，即落
    摔至地上。警方查獲本案約一、二個月前，其在被告駕駛之車輛上，看過被告以
    摻入香菸點燃施用之方式，施用海洛因約一、二次，因其自己亦以這種方式施用
    海洛因，其所聞到香煙味道，是摻有海洛因之香煙，其一聞即知，另有時其與被
    告交談時，被告曾經告知被告施用安非他命感覺及經驗（參見本院九十三年十二
    月二十三日審判筆錄）等語；證人即現場查獲警員丁○○於本院審理中證述：
    執行搜索時係在被告住處二樓至三樓樓梯間遇到被告，被告見狀退回三樓房間上
    鎖，其開鎖時間約十幾分鐘，緊接有聽到碰然一聲後，另外在被告住處隔壁棟協
    助查緝被告之同仁大聲呼叫表示有人掉到地面，當時其在被告住處三樓之被告房
    間門外，並以強制力破門進入被告三樓房間，發現房間內沒有人，但是鐵窗已經
    遭人打開，其有從窗戶向屋外探頭看見甲○○摔下樓位置，甲○○手上握有多包
    海洛因，且身躺地上附近現場亦查獲小皮包一個；至於本案扣案物品空夾鏈袋一
    大包、殘渣袋一個、吸管三支、玻璃吸食器一個係於被告三樓房間處查獲（參見
    本院九十三年十二月二十三日審判筆錄）等語屬實，核與卷附現場照片十八張（
    參見警卷）所示內容相符。爰審酌證人甲○○與被告係普通朋友關係，且與被告
    並無過節，應無設詞陷害被告之必要，且證人甲○○之證述內容亦與證人即查獲
    警員丁○○所述查獲經過相符，是證人甲○○上揭證述內容應可採信。況被告於
    警方上樓執行搜索時已知警方身份，業據證人甲○○於上揭證述屬實，若警方搜
    索時，被告並未曾施用毒品，且扣案物品為證人甲○○所有之事實屬實，何以被
    告看見警察上樓時需要與證人甲○○共同冒著跌下樓受傷之危險，自住處三樓朝
    一樓地面跳樓逃逸，是被告辯稱當時因看見便衣警方持槍上樓，以為是仇家上門
    尋仇，遂跳樓逃逸云云，亦與常理不符，應係卸責之詞，不足採信。
  (三)又證人甲○○於本院審理中證稱：本案扣案物品之海洛因六小包、殘留海洛因之
    吸管三支、殘留海洛因粉末之膠袋一包、殘留海洛因及甲基安非他命之玻璃吸管
    一支、空塑膠夾鏈袋一大包均非其所有，其未注意被告房間有無上揭扣案物品，
    其爬出窗戶前，並無攜帶任何毒品逃離現場，現場查扣之小皮包亦非其所有，其
    因為跳樓所以於警詢中陳述時，意識不清楚（參見本院同上筆錄）等語，然查，
    扣案第一級毒品海洛因六小包係被告所有之事實，業據證人甲○○於九十三年二
    月七日警詢中證述：當警方進入屋內搜索時，『耀仔』叫伊將桌上東西拿好往窗
    戶逃走，伊隨手抓起一把毒品往外跳；伊拿的毒品都是『耀仔』所有（參見見警
    卷第五頁至第六頁）等語，雖證人甲○○於本院審理中翻異前詞改證稱：其不知
    道扣案毒品海洛因為何人所有，其進入被告住處三樓房間時亦未見到海洛因及其
    他扣案物品云云（參見本院同上筆錄），與其先前之證述不一致，爰審酌證人甲○○於九十三年二月七日因逃逸不慎墜樓後，於同日上午十一時許，經行政院海
    岸巡防署南部地區巡防局高雄縣機動查緝隊在其就診之高雄縣建佑醫院對證人甲○○詢問時，證人甲○○自始即供稱其手上扣得之毒品海洛因為綽號「耀仔」之
    記明筆錄，迄至同日下午四時三十分，始在高雄醫學大學附設中和紀念醫院急診
    室製作第二份筆錄，是該份筆錄製作之地點既為醫院急診室，為不特定人可得出
    入之公共場所，在場尚有其他病患及醫護人員，且由筆錄記載可知甲○○因當時
    受傷送醫急診，其母親及胞姊吳宜珮均陪同在側，證人甲○○亦陳稱當時意識清
    楚，可接受警方製作筆錄等情（參見警卷第一至六頁）。綜上所述，足認證人甲○○於警詢中係未受任何強暴、脅迫及其他違反其自由意志下所為之陳述，相較
    於證人甲○○在本院審判中出庭作證，對於其跳樓逃逸時，是否有攜帶任何物品
    、扣案毒品海洛因為何人所有等情節，均改證稱意識模糊或記憶不清略過，資以
    證人甲○○至本院審理中作證時，距被告為警查獲之日相隔半年，且證人甲○○
    又因逃逸而墜樓受傷，對當時之情景理應記憶深刻，其於本院審理中證述之內容
    ，顯係避重就輕之詞，益徵證人甲○○在本院作證時，心理上應受有相當程度之
    壓力，與警詢中有親人在旁之情況相較，自當以證人甲○○於警詢中之陳述內容
    之可信性較高。
  (四)扣案白色粉末六小包，經送法務部調查局鑑驗結果，均含第一級毒品海洛因成分
    （合計淨重三點六五公克、包裝重一點一五公克，純度百分之二十五點六八，純
    質淨重零點九四公克），此有該局九十三年四月一日調科壹字第二二００一七０
    ０五號鑑定通知書一紙附卷可稽。至扣案吸管三支、夾鏈袋一個，經送驗後，均
    呈殘留有第一級毒品海洛因陽性反應；另扣案玻璃管吸食器一個經送驗後，則呈
    殘留有第一級毒品海洛因、第二級毒品甲基安非他命陽性反應；至扣案塑膠夾鏈
    袋一大包經送驗後，則呈第一級毒品海洛因、第二級毒品甲基安非他命陰性反應
    ，此有高雄醫學大學附設中和紀念醫院九十三年八月三十一日報告編號九三０八
    —三六五至三六八號檢驗報告各一紙附卷可稽。經查，扣案第一級毒品海洛因六
    小包係於員警持搜索票至被告前揭住處搜索時，被告與證人即被告友人甲○○跳
    樓逃逸時，證人甲○○受被告指示隨手自桌上拿起，於證人甲○○不慎墜樓後，
    在證人甲○○手中查扣；另吸管三支、夾鏈袋一個、玻璃吸管吸食器一個、空塑
    膠夾鏈袋一大包，均係在被告前址住處三樓房間內查獲一節，業據證人甲○○於
    警詢中、證人丁○○於本院審理中證述明確（參見警卷第一至七頁、本院九十三
    年十二月二十三日審判筆錄）；又參酌證人即被告之母邱李元禎於警詢中證稱：
    高雄縣林園鄉○○村○○○路三六五巷一弄四六號三樓後方房間都是被告居住、
    使用等語（參見警卷第十一頁），復有現場照片十八張附卷可憑（參見警卷第三
    十四頁至第四十二頁），且證人甲○○前已於本院證述，其與被告一進入房間，
    被告即發覺警察上樓搜索，指示其跳樓逃逸等語。是查獲扣案物品處既為被告平
    日居處，且證人甲○○一進入被告房間後，隨即聽從被告指示逃逸，焉有多餘時
    間由己身取出扣案物品，足徵扣案第一級毒品海洛因六小包、吸管三支、夾鏈袋
    一個、玻璃吸管吸食器一個、空塑膠夾鏈袋一大包，原均係擺放在被告可得管領
    、使用之房間內，應無可能係證人甲○○自行攜帶至被告房間後取出，而係被告
    所有無誤。
  (五)被告於偵訊及本院準備程序中（參見本院九十三年十月二十八日準備程序筆錄）
    坦承犯行所為之陳述，具有證據能力，已如前述。且被告前揭偵訊、準備程序中
    所為之自白於前揭時間，分別有連續施用第一級毒品海洛因、第二級毒品甲基安
    非他命多次等語，核與前揭事證相符，應堪採信，被告嗣後於本院審理中所為之
    辯解，應係卸責之詞，不足採信。
  (六)另犯毒品危害防制條例第十條施用第一級、第二級毒品之罪者，檢察官應先聲請
    法院裁定將被告令送勒戒處所觀察、勒戒，經觀察、勒戒後，認有繼續施用毒品
    傾向者，應由檢察官聲請法院裁定令入勒戒處所施以強制戒治，且經強制戒治執
    行完畢釋放後，五年內再犯第十條之罪，檢察官應依一般刑事訴訟程序予以起訴
    論罪科刑，此觀諸毒品危害防制條例第二十條第一項、第二項、第二十三條第二
    項前段規定自明。經查，被告前於八十八年間因施用毒品案件，經本院以八十八
    年度毒聲字第九二五五號裁定送勒戒處所觀察、勒戒後，認有繼續施用毒品之傾
    向，經本院以八十九年度毒聲字第九０號裁定令入戒治處所施以強制戒治，並以
    八十九年度毒聲字第三九六０號裁定停止戒治付保護管束，於九十年一月四日經
    保護管束期滿視為強制戒治執行完畢，經臺灣高雄地方法院檢察署檢察官於九十
    年一月三十日以九十年度戒毒偵字第一０六號為不起訴處分確定等情之事實，此
    有臺灣高等法院被告全國前案紀錄表、本院被告院內索引卡紀錄表、臺灣高雄地
    方法院檢察署刑案資料查註紀錄表各一紙附卷可參。被告前既曾因施用毒品案件
    ，經強制戒治後，復因施用毒品，其於前開強制戒治執行完畢釋放後五年內，再
    犯本案施用毒品罪，依毒品危害防制條例第二十三條第二項之規定，屬應依法論
    罪科刑之行為，依前開說明，本案被告上開所為，係於九十年一月四日強制戒治
    執行完畢釋放後五年內，再犯毒品危害防制條例第十條第一項施用第一、二級毒
    品罪，本案事證明確，被告上開犯行洵堪認定。
三、按海洛因、甲基安非他命為毒品危害防制條例第二條第二項第一、二款所明定之
    第一、二級毒品。核被告所為，係犯同條例第十條第一項之施用第一級毒品罪及
    同條例第十條第二項之施用第二級毒品罪。被告持有第一、二級毒品進而施用，
    持有之低度行為各為施用之高度行為所吸收，均不另論持有毒品之罪。其先後多
    次施用第一級毒品海洛因、第二級毒品甲基安非他命，時間緊接，犯罪構成要件
    相同，顯係基於概括犯意為之，依刑法第五十六條之規定，應各論以一罪，並均
    加重其刑。被告所犯上開二罪，罪名各別，行為互異，應分論併罰。另公訴人對
    於被告上揭施用第一、二級毒品犯行，於本院審理中分別具體求刑有期徒刑八月
    、六月等語，爰審酌被告曾於八十七年間因違反槍砲彈藥刀械管制條例及毒品危
    害防制條例案件，經本院以八十七年度訴字第一八七二號刑事判決分別判處有期
    徒刑三月、無罪，其中違反毒品危害防制條例部分，經提起上訴後，由臺灣高等
    法院高雄分院以八十九年度上訴字第一六五號刑事判決原審判決撤銷改判判處有
    期徒刑五年二月，復經上訴，由最高法院以八十九年度臺上字第三八三０號刑事
    判決駁回上訴確定，二罪經聲請定應執行刑有期徒刑五年三月確定，於八十九年
    六月九日入監執行，甫於九十二年四月四日因縮短刑期假釋出監並付保護管束，
    至九十四年八月七日保護管束期間始屆滿，現仍假釋中（不構成累犯），此有臺
    灣高等法院被告全國前案紀錄表、本院被告院內索引卡紀錄表、臺灣高雄地方法
    院檢察署刑案資料查註紀錄表各一紙附卷可參，且被告因施用毒品案件經強制戒
    治執行完畢釋放後，仍未能徹底戒絕毒品，復犯本案施用毒品罪，顯見其無戒毒
    悔改之意，犯後由飾詞狡辯態度不佳，惟念其施用毒品之次數、施用毒品乃自戕
    一己之身體健康，尚未對他人造成危害等一切情狀，各量處如主文所示之刑，並
    定其應執行之刑。
四、又毒品危害防制條例第十八條第一項前段之規定，乃刑法第三十八條第一項第一
    款之特別規定，此所稱查獲之毒品，係指有罪判決書於事實欄內，已經認定為被
    告有罪事實之毒品，即足當之，不以仍屬於被告所有者為限（最高法院九十二年
    年度臺非字第二九七號裁判要旨參照）。經查：
  (一)扣案粉末六小包，經送驗後係第一級毒品海洛因（合計淨重三點六五公克、包裝
    重一點一五公克）；又扣案吸管三支、夾鏈袋一個，經送驗後，均呈殘留有第一
    級毒品海洛因陽性反應；另扣案玻璃管吸食器一個經送驗後，則呈殘留有第一級
    毒品海洛因、第二級毒品甲基安非他命陽性反應，分別業已難與第一、二級毒品
    海洛因、甲基安非他命析離，均已如前述。是上揭扣案物品分別屬查獲之第一、
    二級毒品，爰依毒品危害防制條例第十八條第一項前段規定，不問屬於犯人與否
    ，併予宣告沒收銷燬之。至鑑定耗損之毒品，既已滅失，即無庸併予宣告沒收銷
    燬，附此敘明。
  (二)又扣案之空塑膠夾鏈袋一大包，經檢驗結果，並無任何殘留第一級毒品海洛因或
    第二級毒品安非他命陽性反應，此有高雄醫學大學附設中和紀念醫院檢驗報告一
    紙在卷可參；另在本案現場證人甲○○所有之皮包內，查扣之疑似殘留甲基安非
    他命之夾鏈袋一包，此部分之扣案物品無積極證據證明與本案被告施用第一、二
    級毒品案件有涉，應非被告所有供其施用第一、二級毒品所用之物，本院亦不得
    予以宣告沒收，爰不另為沒收銷燬之諭知，併此敘明。
據上論斷，應依刑事訴訟法第二百九十九條第一項前段，毒品危害防制條例第十條第
一項、第二項、第十八條第一項前段，刑法第十一條、第五十六條、第五十一條第五
款、第九款，判決如主文。
本案經檢察官乙○○到庭執行職務。
中　　　華　　　民　　　國　　九十四　　年　　　一　　　月　　三十一　　日
                                  臺灣高雄地方法院刑事庭
                                        審判長法官  張桂美
                                        法      官  莊珮君
                                        法      官  唐中興
右正本證明與原本無異。
如不服本判決，應於判決送達後十日內，向本院提出上訴狀。
                                      書記官    顏宗貝
中　　　華　　　民　　　國　　九十四　　年　　　一　　　月　　三十一　　日
附錄本案判決論罪科刑法條：
毒品危害防制條例第十條
施用第一級毒品者，處六月以上五年以下有期徒刑。
施用第二級毒品者，處三年以下有期徒刑。
